Inventaris van het archief van de Academische Raad, (1956) 1961-1985
Nationaal Archief, Den Haag
- 1e zending
  - 07.125 Ontwikkelingsplannen 1963 t/m 1966 Cie Technische Wetenschappen I en II Cie Maatschappijwetenschappen I, II en III 1963 resp. 1964, 692
  - 07.125 Ontwikkelingsplannen Uitvoering deel I t/m 1967 deel II 1968 t/m 1970 Overleg met min. O & W 12-4-'67 45e A.R.-verg. 31-1-'70 Brief aan min O & W AR 291 dd. 19-2-'70, 693
  - 07.125 Ontwikkelingsplannen Brief aan min v O & W AR 935, dd. 24-7-'64 Deel I, II en III, 694
  - 07.125 Ontwikkelingsplannen 1969 t/m 1972 Aardwetenschappen, Bouwbeleid Cult. Antropologie, Economie, Opvoedkunde, Planologie, Psychologie, Sociale Geografie, Sociologie en Politicologie, 695
  - 07.125 Ontwikkelingsplannen Bijlagen brief aan secties 1969 t/m 1972 Algemene literatuurwetenschappen Algemene taalwetenschappen Archeologie & prehistorie Engels, Germaans, Geschiedenis Klassieke Oudheid, Kunstgeschiedenis & Muziekwetenschap, Letteren Nederlands, Rechtsgeleerdheid, Romaans, Slavische Talen en Culturen Z-O-Azie Talen en Culturen Midden-Oosten, Theologie, Wijsbegeerte, 696
  - 07.125 Ontwikkelingsplannen 1969 t/m 1972 Biologie, Farmacie, Geneeskunde, Landbouwwetenschappen, Natuurkunde, Scheikunde, Sterrekunde, Tandheelkunde, Wiskunde, 697
  - 07.125 Ontwikkelingsplannen Mc. Kinsey Planning-onderzoek juli 1969 t/m 1972, 698
  - 07.125 Discipline-indeling Mc-Kinsey 1971 t/m 1973 Planning Medisch w.o. Documenten Mc-Kinsey, 699
  - Planning Post Secundair Onderwijs 1973 t/m 1974 Planning H.O. 1975 Ontwikkelingsplannen U & H 17-8-'76 t/m febr '78 mrt '78 t/m sept '79 Ontwikkelingsplannen hoorcolleges okt 1969 t/m sept '74 07.125 Onderwijsplanbureau 1975 t/m 1979 Ontwikkelingsplannen-diversen, 700
  - 07.125 Ontwikkelingsplannen-Beleidsindicaties w.o. 1977 t/m 1979 Beleidsindicaties-onderzoeksaspecten ontwikkelingsplannen en meerjarenafspraken 1978, 701
  - 07.125 Ontwikkelingsplannen Richtlijnen 15-1-'79 t/m 29-12-'81 Ontwikkelingsplannen 1983 t/m 1987 14-12-'81 t/m 1983, 702
  - 07.125 Ontwikkelingsplannen 1983 t/m 1987 R.U.L, R.U.G, R.U.U., U.v.A, V.U., R.L., K.U.N., T.H.D., T.H.E., K.H.T., 703
  - 07.125 Ontwikkelingsplannen 1984 t/m 1988 15-12-'82 t/m 1983, 704
  - 07.125 Ontwikkelingsplannen 1985 t/m 1989 okt 1983 t/m okt 1984, 705
  - 07.125 Ontwikkelingsplannen 1985 t/m 1989, 706
  - 07.125 Ontwikkelingsplannen 1986 t/m 1990 jan '85 t/m juni '85, 707
  - 07.125 (Proef)disciplineplannen 5-11-'80 t/m 24-3-'83, 708
  - 07.125 (Proef)disciplineplannen 25-3-'83 t/m 1985, 709
  - -51.41/-54.44 International Institute of Science & Technology 1961 t/m 1970 Europees Instituut voor hogere wetenschapsbeoefening 1962 Interuniversitair Instituut bedrijfskunde 1974 t/m 1981 Nederlands Centraal Instituut voor Hersenonderzoek 1975 t/m 1977 European Institute for Advanced Studies in Magagement 1976 t/m 1978 Pedologische Instituten 1978 t/m 1981, 710
  - -51.42 T.H.T. Deel I 1963 t/m 1966 T.H.T. Deel II 1967 t/m 1968 T.H.T. Deel III 1969 t/m 1973 T.H.T. Deel IV 1974 t/m 1976, 711
  - -51.41 Medische faculteit Rotterdam 1965 t/m 1971 Rijksuniversiteit Rotterdam 1971 t/m 1977 8e medische faculteit 1966 t/m 1973, 712
  - -51.42 Landbouwhogeschool Wageningen Verhouding fac.-subfac. Letteren T.H. Delft-Omzettingenafd. Letterenfac. K.H.T. Exp. samenwerking R.U.G.-A.A.T. I 1975 t/m 1977, 713
  - -51.4 Universitair onderwijs in de voedingswetenschap 1963 t/m 1968 de Technische Hogeschool 1964G t/m 1967 Subsidiering byzonder wetenschappelijk onderwijs 1969 Naamgeving Universiteiten en Hogescholen 1972 Samenwerking K.H.T./T.H.E. 1978 t/m 1979 Faculteit der Theologie/Centrale interfaculteit 1976 t/m 1978 T.H.E. Kerntechniek en Kernfysica 1961 t/m 1962 U.v.A. Samenvoeging Rijksmusea voor Nat.Hist.Leiden & Zoologiemuseum, 714
  - -51.44 Europese Universiteit te Florence 1963 t/m 1972 Europese Interuniversitaire Samenwerking-Rectoren College 1973 t/m 1979, 715
  - -51.41 Ontwerp A.M.V.B. exact 36 inz. oprichting Interuniv. Instituten 22-5-'62 t/m 1974 Cie ad hoc problematiek interuniv. instituten +vergaderdossier Vakgroepen 1974 t/m 1985 -51.44 Interuniv. Instituut v ontwikkelingswetenschap Tinbergen-instituut 1973 Interuniv. Instituut voor voortgezet wetensch. onderzoek mens- en maatschappijwetensch. 12-8-'70 t/m dec '72, 716
  - -51.44 Interuniv. Inst. Wetensch. bevolkingsonderzoek Intern. Inst. v. Luchtkartering & Aardkunde Intern. Institute for computerscience Institute of Social Studies 1964 t/m 1966 Nuffic jan '74 t/m juni 1974 Nuffic aug '72 t/m dec 1973, 717
  - -51.41 Interuniv. Instituten (rapport) Deel I 22-5 t/m 31-12-'75 Deel II jan '76 t/m 29-6-'79 A.R.-werkgroep Interuniv. Inst. 10-2-'76 t/m 28-8-'78 Positie IUI (BUOZ-nota), 718
  - -51.41 Eindrapport werkgroep Interuniv. Instituten Deel I 11-7-'79 t/m nov '79 Deel II 12-11-'79 t/m dec '79 Departementale werkgroep Interuniversitaire Instituten, 719
  - -51.41 Werkgroep Interuniv. Instituten Agenda's & Verslagen 1977 t/m 1979 Gesprekken met IUI's 1977 t/m 1978 Interne structuur IUI's 1977 t/m 1979 Diversen 1978 t/m 1979 Voorbereiding Eindverslag 1977 t/m 1979, 720
  - -51.41 Werkgroep Interuniv. Inst. Voorbereiding Eindverslag 1979 t/m 1980, 721
  - -51.41 Positie Centrale Interfac. 1964 t/m 1973 -51.44 St. Interuniv. Inst. v. Soc. Wetensch. Onderzoek 1965 t/m 1982 -51.44 Reactor Inst. Delft 1966 t/m 1977 -51.46 Theologische Hogescholen Wijziging Wet W.O. 1970 t/m 1976 -51.42 Univ. vestiging in Friesland 1970 t/m 1981 SISWO-Standarisatietraining in data verzamelingstechnieken, 722
  - -51.44 Instituut der byzondere leerstoelen 1970 t/m 1971 Interuniv. Instituut voor Internationaal Recht (TMC Asser-Instituut) Europees Instituut voor Bestuurskunde te Maastricht 1980 t/m 1981 Voorontwerp Besluit Interuniv. Instituten 1981 t/m 1985 Centraal Inst. v. Toets en ontwikkeling CITO, 723
  - -51.41 Open Universiteit 1973 t/m 1980, 724
  - -51.41 Voorontwerp van Wet op de Open Universiteit juni '81 t/m mei 1983 Advisering OU-Programmeringsrapporten 1983 t/m 1984, 725
  - -51.4/07.54 Studiecentrum O.T.O. 8-11-'76 t/m 1985, 726
  - 08 Honorering (Selectie) Wetenschappelijk personeel medische faculteiten (Rapport Querido) 1961 t/m 1965 Benoeming hoogleraren en lectoren 1964 t/m 1984 Bevordering doorstroming leden wetenschappelijk corps 1971 t/m 1979 Beleidsvoornemens m.b.t. het universitair wetenschappelijk personeel 1980 t/m 1985, 727
  - 08 Personeelbehoefte Universiteiten & Hogescholen Commissie/Werkgroep Vergaderingen/Rapport 1963 t/m 1971, 728
  - 08 Vereenvoudiging literatuur* 1966 Lectoren zonder docerende taak 1965 Sabbatverlof 1965 t/m 1975 Huisvesting studenten 1959 t/m 1972 Alg & instel. ontw. personeel 1962 t/m 1975, 729
  - Sectie Rechtsgeleerdheid Samenstelling I 1963 t/m 1973 Samenstelling II 1974 t/m 1979 Vergaderingen 1977 t/m 1978, 730
  - Sectie Rechtsgeleerdheid Vergaderingen I 1963 t/m 1973 Vergaderingen II 1974 t/m juni '75 Vergaderingen III juni t/m dec '75 Vergaderingen IV 1976 Vergaderingen V 1977 t/m 1978, 731
  - 07.501.5 Sectie Rechtsgeleerdheid Samenstelling 1979 t/m 1985 Notulen 1970 t/m 1978, 732
  - Sectie Rechtsgeleerdheid Notulen, 733
  - Sectie Rechtsgeleerdheid Notulen Vergaderingen V 1982 Vergaderingen VI 1983 t/m 1984, 734
  - Sectie Rechtsgeleerdheid Academisch Statuut 1964 t/m 1968 Uitgaande brieven 1964, 735
  - Sectie Rechtsgeleerdheid Ingekomen stukken + div. adviezen 1964 t/m 1970, 736
  - Sectie Rechtsgeleerdheid Onderzoek Nesro, 737
  - Sectie Rechtsgeleerdheid Discipline advies, 738
  - Sectie Rechtsgeleerdheid Colloquium doctum, 739
  - Sectie Rechtsgeleerdheid Post-Academisch Onderwijs I, 740
  - Sectie Rechtsgeleerdheid Post-Academisch Onderwijs II, 741
  - Sectie Rechtsgeleerdheid Post-Academisch Onderwijs Diversen I, 742
  - Sectie Rechtsgeleerdheid Post-Academisch Onderwijs Diversen III, 743
  - Sectie Rechtsgeleerdheid Post-Academisch Onderwijs Diversen II, 744
  - Sectie Rechtsgeleerdheid Post-Academisch Onderwijs Diversen IV, 745
  - Sectie Wijsbegeerte I Vergaderingen hoogleraren en lectoren in de wijsbegeerte 1962-1963 Agenda's en notulen Sectie Wijsbegeerte 1963 t/m 1980, 746
  - Sectie Wijsbegeerte II Agenda's en notulen Sectie Wijsbegeerte 1963 t/m 1980, 747
  - Sectie Wijsbegeerte III Oprichting centrale interfaculteit E.U.R. en K.H.T. T.H.T. studierichting W.W.T.S. Samenwerking/taakverdeling centrale interfaculteiten Profileringscommissie Taakverdeling wijsbegeerte Vakgroepen Academisch Statuut 1963 Herziening Academisch Statuut, 748
  - Sectie Wijsbegeerte IV Organisatie hoofdvak studie Wijsbegeerte Wijsbegeerte in niet-wijsgerige curricula Ethiek W.O. Wetenschap en samenleving, 749
  - Sectie Wijsbegeerte V Toelating m.b.t. examens W.O. 1974 t/m 1982 Onderwijsbevoegdheid Lerarenopleiding Filosofie op niet-universitaire onderwijsinstellingen, 750
  - Sectie Wijsbegeerte VI Tweefasenstructuur Bovenbouw studie Wijsbegeerte in de Tweefasenstructuur Tweede fase Voorontwerp W.W.O. 1981 Indeling faculteiten en secties Hoger Onderwijs voor velen Open Universiteit Filosofiedag P.A.O. Internationale School voor Wijsbegeerte, 751
  - Sectie Wijsbegeerte VII Onderwijscommissie C.O.V.W.O. Vereniging voor Filosofisch Onderwijs Onderwijsfaciliteiten werkstudenten Mogelijkheid plaatsingscommissie/gegevens studentenaantallen Verhoging inschrijf en collegegelden Militaire dienst Straks studeren Interfaculteit Lichamelijke Opvoeding, 752
  - Sectie Wijsbegeerte VIII Organisatie van het Wetenschapsbeleid R.W.O.-rapport Universitair onderzoek G.U.O.-W.U.O.-C.A.V.W.O.-B.U.O.Z. Onderzoekscommissie werkgemeenschappen Doorstroomproblematiek International Directory of Philosophy, 753
  - Sectie Wijsbegeerte IX Profilering wijsgerig onderzoek Definitie overige wetenschappelijke publicaties Voorwaardelijke financiering Emanipatieonderzoek Disciplineplannen Ontwikkelingsplannen, 754
  - Sectie Wijsbegeerte X Nota Posthumus 1969 t/m 1974 Rapport aan Commissie Posthumus Herstrucurering/Herprogrammering W.O., 755
  - Sectie Wijsbegeerte XI Taakverdeling Universiteiten & Hogescholen 1975 t/m 1979 Commissie van de bestuurshervorming Advies en overlegstructuren., 756
  - Sectie Wijsbegeerte Samenstelling I 1963 t/m 1969 Samenstelling II 1970 t/m 1977 Vergaderingen I 1963 t/m 1972 Vergaderingen II 1970 t/m 1977, 757
  - Sectie Politicologie Vergaderingen I 1974 t/m 1980 Vergaderingen II 1981 t/m 1982 Vergaderingen III 1983 t/m 1984, 758
  - Sectie Politicologie Samenstelling II 1978 t/m 1985 Vergaderingen III 1983 t/m 1985 Vergaderingen IV 1981 t/m 1985 Sectie Sociologie 1980 t/m 1985, 759
  - Sectie Sociologie en Politicologie Samenstelling 1963 t/m 1973 Vergaderingen 1961 t/m 1972 Politicologie/Samenstelling 1972 t/m 1977, 760
  - Sectie Sociologie Vergaderingen I 1972 t/m 1979 Vergaderingen II 1980 t/m 1985 Samenstelling 1980 t/m 1985, 761
  - Sectie Sociologie Vergaderingen/verslagen 1973 t/m 1985, 762
  - Sectie Sociologie Diverse onderwerpen I, 763
  - Sectie Sociologie Diverse onderwerpen II, 764
  - A.R. Registratieboeken 1962 t/m 1965, 765
  - A.R. Registratieboeken 1966 t/m 1969, 766
  - Sectie Psychologie Diverse onderwerpen I, 767
  - Sectie Psychologie Diverse onderwerpen II, 768
  - Sectie Psychologie Diverse onderwerpen III, 769
  - Sectie Psychologie Diverse onderwerpen IV, 770
  - Sectie Psychologie Diverse onderwerpen V, 771
  - Sectie Psychologie Tweefasenstructuur Zwaartepuntenbeleid Voorwaardelijke financiering, 772
  - Sectie Psychologie Correspondentie/verslagen 1973 t/m 1974, 773
  - Sectie Psychologie Verslagen/correspondentie 1971 t/m juni 1975 1982 t/m 1985, 774
  - Sectie Psychologie Agenda's, notulen, besluitenlijsten, verzonden stukken 1975 t/m 1982, 775
  - Sectie Psychologie Samenstelling 1978 t/m 1985 Vergaderingen 1975 t/m 1985 Diverse onderwerpen 1980 t/m 1985, 776
  - Sectie Psychologie Samenstelling I en II Verg. I 1963 t/m 1972 Verg. II 1973 t/m 1975 Verg. III, 1975, 777
  - Sectie Theologie Samenst. I, 1962 t/m 1979 Samenst. II, 1980 t/m 1985 Vergaderingen, 1973 t/m 1985 Subcommissies 5-12-'68 t/m 10-10-'73, 778
  - Sectie Theologie Correspondentie div. verg. Periode 1966 t/m 1977, 779
  - Sectie Theologie Correspondentie 1981 t/m 1985, 780
  - Sectie Theologie Correspondentie Periode 1975 t/m 1980 Samenstelling 1980 t/m 1985, 781
  - Zonder inhoud, 782
  - Zonder inhoud, 783
  - Zonder inhoud, 784
  - 07.501.5 Commissie van Toezicht v h C.B.O.W.O. 11-5-'73 (Besl.) 23-12-'68 t/m 28-3-'83 Centraal Bureau v Onderzoek van het Wetenschappelijk Onderwijs 16-2-'69 (Besl.) jan 1974 t/m 1985, 785
  - C.B.O.W.O. Centraal Bureau Onderzoek Wetenschappelijk Onderwijs Commissie van Toezicht van het C.B.O.W.O. febr 1969 t/m nov 1972, 786
  - C.B.O.W.O. Commissie van Toezicht C.B.O.W.O. C-1 nov 1972 t/m dec 1982, 787
  - C.B.O.W.O. Commissie van Toezicht C.B.O.W.O. C-2 Vergaderstukken april 1974 t/m jan 1976 19e en 26e verg., 788
  - C.B.O.W.O. Commissie van Toezicht C.B.O.W.O. C-2 Vergaderstukken mei 1976 t/m nov 1978 27e t/m 36e verg., 789
  - C.B.O.W.O. Commissie van Toezicht C.B.O.W.O. 37e t/m 41e verg. mei 1979 t/m juni 1981 Verslagen CVT Halfjaarlijkse verslagen C.B.O.W.O., 790
  - C.B.O.W.O. Coordinatiecommissie Onderwijskunde A4 10 okt 1975 t/m sept. 1977, 791
  - C.B.O.W.O. Coordinatiecommissie Onderwijskunde A4 sept. 1977 t/m jan. 1980 Originele ARCO-adviezen 1 t/m 5 + een model voor een opleiding, 792
  - Werkgroep opleiding onderwijskunde juli 1971 t/m april 1975, 793
  - Werkgroep opleiding onderwijskunde (Br. a/Best/Subfac/sept-okt 1972) Reacties op verzoek om informaties opl. onderwijskunde van Groningen, Eindhoven LHW, VU, U.v.A., R.U.U., K.U.N., K.H.T., T.H.T. en R.U.L., 794
  - C.B.O.W.O. ARCO Rapporten en nota's, 795
  - C.B.O.W.O. Eerstejaarsprojecten Rechtsgeleerdheid 1971 t/m april 1978, 796
  - C.B.O.W.O. Eerstejaarsrapporten Rechtsgeleerdheid mei t/m aug 1978 Correspondentie met ministerie Rapporten etc., 797
  - C.B.O.W.O. Eerstejaarsprojecten Technische Wetenschappen 1971 t/m 1978, 798
  - C.B.O.W.O. 1969 t/m 1985, 799
  - Commissie Bestuur Letterenfaculteiten Verg. I, 800
  - Commissie Bestuur Letterenfaculteiten Verg. II, 801
  - Commissie Bestuur Letterenfaculteiten Verg. III Taakverdelingsrapport, 802
  - Commissie Universitaire Lerarenopleiding (ARCULO) Werkgroepen Werkgroep ad hoc universitaire Lerarenopleiding, 803
  - Commissie Universitaire Lerarenopleiding Werkgroepen Plenaire vergaderingen, 804
  - Commissie Onderwijsvraagstukken W.O. (C.O.V.W.O.) Werkgroepen, 805
  - Commissie Onderwijsvraagstukken W.O. (C.O.V.W.O.) Plenaire vergaderingen Kerncommissie Werkgroepen, 806
- SUPPLEMENT 1
  - Werkgroep Bestuurswetenschappen, vergaderingen, 1977-1981; 807
  - Werkgroep Bestuurswetenschappen, vergaderingen, 1982-1985; 808
  - Werkgroep Bestuurswetenschappen, rapporten, evaluaties, publicaties, 809
  - Landelijke Overlegorganen, 810
  - Sectie Scheikunde, Sectie PAW (Pedagogische en Antropologische Wetenschappen); 1979; 1980-1985; 811
  - Sectie PAW, 1963-1972; 812
  - Sectie PAW, 1973-1981; 813
  - Sectie Scheikunde, 1978-1979; 814
  - Sectie Scheikunde, Sectie Scheikunde, herprogrammeringscommissie; Sectie PAW,; 1979; 1985; 815
  - Wetenschapscommissies PAW, 1981-1985; 816
  - Sectie PAW, 1977-1982; 817
- SUPPLEMENT 2
  - Ingekomen en minuten van uitgaande stukken van de secretaris van de sectie Geschiedenis van de Academische Raad, met bijlagen, 1963-1979; 818-827
    - 1963-1967, 818
    - 1968- 1969 mei, 819
    - 1969 juni - 1970 mei, 820
    - 1970 juni - 1971 juni, 821
    - 1971 juli -1972, 822
    - 1973, 823
    - 1974 - 1975 maart, 824
    - 1975 april - 1976 mei, 825
    - 1976 juni -1977 september, 826
    - 1977 oktober -1978 mei, ---
      Ontbreekt
    - 1978 april-mei, 1979 januari-februari, 827
  - Formulieren met de opgave van Nederlandse universiteiten met betrekking tot college uren besteed aan het vak Geschiedenis, opgesteld in het kader van geschiedenis als hoofdvak of als bijvak, 1961, 1966; 828
  - Korte Berichten van de Academische Raad bedoeld voor intern gebruik, met bijlagen, 1962-1968; 829
  - Gegevens over de studierichting Geschiedenis aan een aantal Nederlandse Universiteiten als reactie op een onderzoek naar het optimaal gebruik van mankracht en materiele middelen, 1966-1967; 830
  - Nota inzake de opleiding van leraren aan de Faculteit der Letteren van de Rijksuniversiteit Groningen, opgesteld door voornoemde universiteit, in tweevoud, met bijlagen, 1967; 831
  - Nota inzake een mogelijke inrichting van een baccalaureaat studie in de Geschiedenis, met bijlagen, 1967; 832
  - Nota’s houdende de ontwikkelingsplannen voor het Wetenschappelijk Onderwijs voor de periode 1969-1972, 833
  - Notulen van de vergaderingen van de Subcommissie I van de Sectie Geschiedenis, met bijlagen., 1973-1975; 834
  - “Ter Documentatie”, van de Afdeling Voorlichting van de Academische Raad, 1974-1975; 835
- Supplement 3
  - Moederboeken fichedoorschrijfsysteem, indicateurs, 1977-1982; 836-841
    - 1977, 836
    - 1978, 837
    - 1979, 838
    - 1980, 839
    - 1981, 840
    - 1982, 841
- Supplement 4
  - Stukken betreffende de inrichting van de organisatie en het bestuur van de universiteit, alsmede stukken over de medezeggenschap binnen universiteiten., 1969; 842; 1 omslag
  - Nota's inzake het wetenschappelijk onderwijs in de milieukunde met bijbehorende stukken van de Commissie Wetenschappelijk Onderwijs Milieukunde (CWOM)., 1973-1977; 843; 1 omslag
  - Overzichten van adviezen en uitspraken met bijbehorende stukken van de Academische Raad gericht aan hoofdzakelijk de colleges van bestuur van de instellingen, de minister en staatssecretaris van Onderwijs en Wetenschappen., 1974-1984; 844-847; 4 omslagen
    - Ingedeeld op onderwerp, 1974-1978, 844
    - Bestuursorganisatie, studentenaangelegenheden en diversen, 1979-1984, 845
    - Onderwijs, 1979-1984, 846
    - Onderzoek en planning/taakverdeling, 1979-1984, 847
  - Bijlagen bij de vergaderverslagen van de Commissie Wetenschappelijk Onderwijs Milieukunde (CWOM)., 1975-1980; 848-849; 2 omslagen
    - 1975-1979, 848
    - 1977-1980, 849
  - Stukken betreffende de ontwikkeling van en advisering over beleid inzake de structurering van het postacademisch onderwijs milieukunde (paom) door de Commissie Wetenschappelijk Onderwijs Milieukunde (CWOM) in het licht van de Wet Herprogrammering Wetenschappelijk Onderwijs., 1975-1981; 850; 1 omslag